# 吸收合并中合并层面会计处理讨论，请版主和各位指正

提问人：jeffwenc 时间：2012-06-12 17:17:10
一、 A公司截止 2011 年 12 月 31 日资产负债表明细 资产 金额 负债 金额 货币资金 61,421.42 应付账款 1,302,978.00 其他应收款 6,991.94 其他应付款 18,477,134.28 固定资产原值 22,249,926.20负债合计 19,780,112.28 减：累计折旧 773,914.76 所有者权益 固定资产净值 21,476,011.44实收资本 10,000,000.00 在建工程 2,438,262.50 未分配利润 -2,157,424.98 无形资产原值4,200,000.00 所有者权益合计 7,842,575.02 减：累计摊销 560,000.00 无形资产净值3,640,000.00 负债及所有者权益合计 27,622,687.30 资产合计 27,622,687.30 B公司与A公司同为C公司全资子公司，因此B公司吸收合并A公司在会计上定义为同一控制下的吸收合并，以A公司净资产7,842,575.02为吸收合并定价。 1 、B公司账务处理如下： DR:货币资金 61,421.42 CR:累计折旧 773,914.76 其他应收款 6,991.94 累计摊销560,000.00 固定资产 22,249,926.20 应付账款 1,302,978.00 在建工程 2,438,262.50 其他应付款18,477,134.28 无形资产 4,200,000.00 其他应付款-C公司 7,842,575.02 2、C公司账务处理如下： DR：其他应收款-B公司7,842,575.02 投资收益 1,133,371.13 CR：长期股权投资-A公司8,975,946.15 （此金额为C公司投资成本） 3 、合并报表账务处理如下： DR：年初未分配利润 1,133,371.13 CR：投资收益 1,133,371.13一、 请问以上会计处理准确吗？ 二、另当年C公司自控股股东收购回A公司时产生了资本公积 600 万未做账务处理，这样合适吗？

回答人：chenyiwei
回复 jeffwenc 的帖子
1 、个别报表层面帐务处理和合并报表层面抵销处理基本恰当。
2 、“当年C公司自控股股东收购回A公司时产生了资本公积 600 万”对C公司层面而言属于权益性交易，这部分资本公积今后将一直保持在C的个别报表和合并报表中，不受内部股权转让影响。